【裁判字號】    97,抗,1950
【裁判日期】    971127
【裁判案由】    假扣押
【裁判全文】
臺灣高等法院民事裁定                  97年度抗字第1950號
抗  告  人  McCall International（95）Ltd.
                         Bu.
                        ung.
法定代理人  乙○○Chan .
代  理  人  陳彥希律師
            林哲誠律師
上列抗告人因與相對人鉅仁科技股份有限公司等間假扣押事件，
對於中華民國97年10月28日臺灣臺北地方法院97年度裁全字第
8965號所為裁定提起抗告，本院裁定如下：
    主  文
原裁定關於未准抗告人就相對人在臺灣臺北地方法院轄區外之財
產為假扣押部分廢棄。
抗告人於提供原裁定所示之擔保金或同面額之台北富邦銀行大安
分行無記名可轉讓定期存單後，得就相對人在臺灣臺北地方法院
轄區以外之財產在新臺幣壹仟萬元之範圍內為假扣押。
抗告費用由相對人負擔。
    理  由
一、本件抗告意旨略以：相對人甲○○（Hong Rong Kai，下稱
    甲○○）係加拿大國籍之人，在我國居所為台北市○○區○
    ○路2段199號9樓，即位於原法院管轄區域內，原法院自為
    本案管轄法院，故原法院自無就假扣押執行標的限制於原法
    院轄區內財產之必要。原法院未准伊就相對人在原法院轄區
    外之財產為假扣押部分，於法自有違誤，求予將原裁定此部
    分廢棄等語。
二、按債權人就金錢請求或得易為金錢請求之請求，欲保全強制
    執行者，得聲請假扣押；且假扣押之聲請，由本案管轄法院
    或假扣押標的所在地之地方法院管轄；依假扣押之標的所在
    地定法院管轄者，應記載假扣押之標的及其所在地；民事訴
    訟法第522條第1項、第524條第1項、第525條第3項分別定有
    明文。又，債權人為假扣押之聲請，向本案管轄法院或向假
    扣押標的所在地之地方法院為之，債權人有選擇權，僅債權
    人聲請之法院，若為本案管轄法院者，債權人得對相對人在
    法院轄區外之財產囑託假扣押標的所在地之法院為假扣押；
    若為假扣押標的所在地之法院者，則僅得就該院轄區內之相
    對人財產為假扣押。經查：
    (一)、本件抗告人主張其於民國（下同）94年7月17日以美金
        106萬元認購相對人鉅仁科技股份有限公司（下稱鉅仁
        公司）欲發行之普通股170萬股權，且簽訂投資契約；
        鉅仁公司及渠法定代理人甲○○並向其保證，可取回投
        資款10％之溢價。惟鉅仁公司並未發行股份，經其向相
        對人催討返還前開款項，相對人僅清償港幣50萬元（約
        美金6萬3700元），尚積欠其美金100萬元暨遲延利息；
        而甲○○於97年4月23日同意就前開積欠投資款，於同
        年6月30日、9月30日及10月31日，依序清償其30萬元美
        金、70萬元美金、31萬4000元美金，卻未履行；茲因鉅
        仁公司96年度財務報表虧損已達實收資本額1/2，且該
        公司所有不動產及甲○○為加拿大國籍之人，在我國所
        有之不動產，皆設有抵押權，其等財產恐有日後難以執
        行之虞，並願供擔保以補釋明之不足，爰聲請就相對人
        之財產於新台幣1000萬元之範圍內為假扣押等情，業據
        提出投資契約暨中譯文、電子郵件暨中譯文、傳真、土
        地登記謄本、建物登記謄本、鉅仁公司財務報表、中華
        民國外僑居留證以為釋明（見原法院卷第8至31頁、第
        33至41頁）。
    (二)、原法院依首揭規定，固准抗告人供擔保新台幣500萬元
        後，得在原法院轄區內之財產為假扣押；惟甲○○因屬
        加拿大國籍之人，其在我國現無住所僅有居所即「台北
        市○○區○○路2段199號9樓」（見原法院卷第41頁中
        華民國外僑居留證），係屬於原法院管轄區域內，足徵
        原法院即為前開假扣押之本案管轄法院甚明（民事訴訟
        法第1條第2項參照）。準此，抗告人向原法院聲請假扣
        押，原法院認應准許時，本應在抗告人聲明之範圍內命
        為假扣押裁定，殊無就假扣押執行標的限制於原法院轄
        區內財產之必要。
    (三)、依上說明，原法院未准抗告人就相對人在原法院轄區外
        之財產為假扣押部分，即有未當。抗告意旨指摘原裁定
        此部分不當，求予廢棄，為有理由，爰由本院將原裁定
        關於此部分廢棄，裁定如主文第2項所示。
三、據上論結，本件抗告為有理由，爰裁定如主文。
中    華    民    國    97    年    11    月    27    日
                    民事第十三庭
                        審判長法  官  黃騰耀
                              法  官  周舒雁
                              法  官  楊絮雲
正本係照原本作成。
本裁定除以適用法規顯有錯誤為理由，並經本院許可外，不得再
抗告。如提起再抗告，應於收受後10日內委任律師為代理人向本
院提出再抗告狀。並繳納再抗告費新台幣１千元。
中    華    民    國    97    年    11    月    28    日
                              書記官  李華安


司法院資訊處製作；財團法人民間司法改革基金會備份。
